臺灣嘉義地方法院民事判決
111年度朴簡字第141號
原      告  亞東保全股份有限公司

法定代理人  許啟正  
原      告

法定代理人  謝政明  
共      同
訴訟代理人  許溱筠  
被      告  宏都文化國際村管理委員會

法定代理人  鄭克鴻  
上列當事人間請求給付服務費等事件，本院於民國111年8月11日
言詞辯論終結，判決如下：
    主  文
一、被告應給付原告亞東保全股份有限公司新臺幣237,000元，
    及自民國111年6月21日起至清償日止，按年息百分之5計算
    之利息。
二、被告應給付原告住商公寓大廈管理維護股份有限公司新臺幣
    13,000元，及自民國111年6月21日起至清償日止，按年息百
    分之5計算之利息。
三、原告其餘之訴駁回。
四、訴訟費用新臺幣4,860元，由被告負擔新臺幣3,240元，原告
    亞東保全股份有限公司負擔新臺幣1,287元，原告住商公寓
    大廈管理維護股份有限公司負擔新臺幣333元。
五、本判決第1項得假執行。但被告如以新臺幣237,000元為原告
    亞東保全股份有限公司預供擔保，得免為假執行。
六、本判決第2項得假執行。但被告如以新臺幣13,000元為原告
    住商公寓大廈管理維護股份有限公司預供擔保，得免為假執
    行。
    事 實 及 理 由
壹、程序事項
　　按訴狀送達後，原告不得將原訴變更或追加他訴，但請求之
    基礎事實同一者，不在此限，民事訴訟法第255條第1項第2
    款定有明文。查本件原係以亞東保全股份有限公司之名義對
    被告聲請核發支付命令，嗣更正為亞東保全股份有限公司嘉
    義辦事處、住商公寓大廈管理維護股份有限公司，經被告聲
    明異議視為起訴，復於審理中經本院闡明亞東保全股份有限
    公司嘉義辦事處並無當事人能力後，進而再將亞東保全股份
    有限公司嘉義辦事處更正為亞東保全股份有限公司。經核上
    開當事人之變更，請求之基礎事實同一，應予准許。
貳、實體事項　　
一、原告主張：
　㈠被告於民國109年12月30日與原告亞東保全股份有限公司（下
    稱亞東保全公司）嘉義辦事處簽立駐衛保全服務定型化契約
    書，約定於110年1月1日起至110年12月31日止由亞東保全公
    司提供駐衛保全服務，每月服務費為新臺幣（下同）118,50
    0元。被告於同日另與原告住商公寓大廈管理維護股份有限
    公司（下稱住商公寓大廈管理維護公司）簽立受任管理維護
    業務契約，約定於110年1月1日起至110年12月31日止由住商
    公寓大廈管理維護公司提供物業管理等服務，每月服務費為
    6,500元。
　㈡詎被告並未給付110年11、12月共2期之服務費，依契約第13
    條第3項約定「甲方（即相對人）違反第五條規定，未按時
    給付服務費用予乙方（原告），經乙方催告（含以電話或函
    件或派員方式）仍未於十日内繳交者，以違約論，並得請求
    甲方支付相當於一個月之服務費作為違約懲罰，及請求支付
    遲延給付之利息」。故被告如未依約給付服務費，依上開契
    約約定，需各賠償原告亞東保全公司、住商公寓大廈管理維
    護公司1個月之服務費。原告於111年1月20日以函催告，並
    於111年2月23日寄存證信函予被告，被告卻仍未依契約繳納
    ，原告自得依上開契約約定請求違約金，是被告分別積欠原
    告亞東保全公司355,500元【計算式：118,500×2期+118,500
    (1個月違約金)＝355,500】、原告住商公寓大廈管理維護公
    司19,500元【計算式：6,500×2期+6,500(1個月違約金)＝19,
    500】未為清償，爰依契約約定提起本件訴訟等語。
　㈢並聲明：⒈被告應給付原告亞東保全公司355,500元，及自支
    付命令送達之翌日起至清償日止，按年息百分之5計算之利
    息。⒉被告應給付原告住商公寓大廈管理維護公司19,500元
    ，及自支付命令送達之翌日起至清償日止，按年息百分之5
    計算之利息。
二、被告則以：
  ㈠被告於110年由前主委莊天德與原告亞東保全公司續訂1年合
    約，包含警衛、管財務行政、社區管理包括門禁管制、財務
    收支與報表等事務，由亞東保全公司陳崇鈞兼管，費用共計
    125,000元，陳崇鈞每月月底或隔月初會來本社區填寫郵局
    提款單交由主、財、監委員蓋章後領取現金，但110年11、1
    2月並未前來，其未收取費用卻未於合約結束前後主動與莊
    天德協商，卻延宕至今才向法院聲請支付命令。
  ㈡陳崇鈞代辦本社區向朴子市公所核備111年社區規約及主任變
    更等事宜，朴子市公所於110年11月17日核准被告法定代理
    人新任主委變更案。本社區準備於11月辦理新舊主委交接時
    ，莊天德多次要求陳崇鈞出面辦理事務交接，但陳崇鈞均避
    而不見，莊天德遂於110年12月21日以存證信函催告亞東保
    全公司，如未完成財務及行政事項等交接事宜，將暫緩支付
    該公司服務費。
  ㈢本社區向市公所核備資料，有住戶於110年12月3日向市公所
    陳情聯署短少3張委託書，致原核准函被撤銷。被告法定代
    理人鄭克鴻得知後詢問陳崇鈞，但未獲置理。遂於110年12
    月27日親自向朴子市公所重新補件辦理申復核備，市公所復
    於110年12月28日才重新核准新任主委變更案。111年管委會
    復於111年2月25日以存證信函催告亞東保全公司出面儘速完
    成交接事宜，但去年迄今已逾半年有餘，亞東保全公司仍未
    出面辦理移交作業，嚴重影響本社區管委會之工作執行。
  ㈣亞東保全公司110年並未依約派遣留駐人員於本社區，亦未每
    月按時公佈社區財務狀況，遇到問題找不到人等等，亞東保
    全公司已違約在先，除依民法第266條對待給付，無法給付1
    10年11、12月之服務費外，另遺失本社區公共財產之部分，
    如管委會去年之書面資料、數位檔案、會議錄音筆、小型攝
    影機及其他待查之公共財產，亦須負賠償責任。
  ㈤因亞東保全公司未依約辦理年度交接事宜，也未對其本身財
    務行政等業務辦理移交作業，致111年管委會無法延續作業
    ，一切須重新建立，故111年管委會實無法處理亞東保全公
    司與110年管委會之給付糾紛。
三、本院之判斷：
　㈠原告主張被告與原告亞東保全公司嘉義辦事處簽立駐衛保全
    服務定型化契約書，約定於110年1月1日起至110年12月31日
    止由亞東保全公司提供駐衛保全服務，每月服務費為118,50
    0元。另被告於同日與原告住商公寓大廈管理維護公司簽立
    受任管理維護業務契約，約定於110年1月1日起至110年12月
    31日止由住商公寓大廈管理維護公司提供物業管理等服務，
    每月服務費為6,500元。但被告並未給付原告亞東保全公司
    、原告住商公寓大廈管理維護公司110年11、12月共2期之服
    務費等情，業據其等提出前開契約書為證（見支付命令卷第
    19至45頁），且據被告法定代理人到庭陳稱：就我所知是沒
    有給付等語，堪信原告前開主張應為真實。因此，原告亞東
    保全公司基於兩造契約之約定，請求被告給付110年11月、1
    2月之服務費237,000元，以及原告住商公寓大廈管理維護公
    司依據雙方契約之約定，請求被告給付110年11月、12月之
    服務費13,000元，均屬有據，應予准許。
　㈡被告雖抗辯：原告未完成財務及行政事項等交接事宜乙節，
    然原告已提出第17、18屆交接清冊為證（見本院卷第57至73
    頁），堪認原告已完成財務及行政事項之文書處理，至於前
    後任主委是否交接，則非原告所能左右，再者，兩造亦均稱
    兩造契約並沒有規定約定要如何處理（見本院卷第50至51頁
    ），自難認原告就被告之前後任主委交接事宜有違約之情事
    。又被告抗辯：因有住戶於110年12月3日向市公所陳情聯署
    短少3張委託書致原核准函被撤銷，經被告法定代理人鄭克
    鴻得知後詢問陳崇鈞，但未獲置理部分，固提出嘉義縣朴子
    市公所110年11月17日函、110年12月15日函、110年12月28
    日函為證（見本院卷第31、35、39頁），惟觀之嘉義縣朴子
    市公所以110年12月15日函將原核備函予以撤銷，係依據110
    年12月3日陳情聯署函所致，而被告前開抗辯既稱係其住戶
    陳情聯署短少3張委託書，則此部分是否係因原告派駐人員
    陳崇鈞造成原核准函被撤銷，尚有可疑，亦難認與原告有關
    。至於被告另抗辯：原告110年並未依約派遣留駐人員於本
    社區，亦未每月按時公佈社區財務狀況，遇到問題找不到人
    等等，原告已違約在先，除依民法第266條對待給付，無法
    給付110年11、12月之服務費外，另遺失本社區公共財產之
    部分，如管委會去年之書面資料、數位檔案、會議錄音筆、
    小型攝影機及其他待查之公共財產等情，則未據被告提出相
    關證據佐實其說，難認可採。
　㈢原告另主張其於111年1月20日以存證信函催告被告繳納110年
    11、12月之服務費，被告卻仍未依契約繳納，原告自得依上
    開契約約定請求被告給付原告亞東保全公司1個月服務費118
    ,500元、原告住商公寓大廈管理維護公司1個月服務費6,500
    元之違約金等語，惟查，原告請求被告給付違約金係依據原
    告住商公寓大廈管理維護公司與被告簽訂之服務契約第13條
    第3項之約定，而原告亞東保全公司並非上開契約約定之當
    事人，則原告亞東保全公司依據上開服務契約第13條第3項
    請求被告給付相當於1個月之違約金，即屬無據。至於原告
    住商公寓大廈管理維護公司請求依據上開服務契約第13條第
    3項請求被告給付違約金部分，然從上開服務契約第13條第3
    項記載「因可歸責甲方事由之終止契約」可知，原告住商公
    寓大廈管理維護公司若要依上開服務契約第13條第3項請求
    被告支付相當於1個月之服務費作為違約懲罰之前提，必須
    是「因可歸責甲方事由之終止契約」，而原告住商公寓大廈
    管理維護公司與被告間係因合約到期而終止，此據兩造所是
    認（見本院卷第51頁），可見其等間之契約並非因可歸責被
    告之事由而終止，則原告住商公寓大廈管理維護公司依上開
    服務契約第13條第3項請求被告給付違約金，顯然於法無據
    。
四、綜上所述，原告依兩造契約之法律關係，請求被告分別給付
    原告亞東保全公司237,000元、原告住商公寓大廈管理維護
    公司13,000元，及均自支付命令送達之翌日即111年6月21日
    （送達證書見支付命令卷第99頁）起至清償日止，按年息百
    分之5計算之利息，為有理由，原告逾此範圍之請求，則無
    理由，應予駁回。　
五、本件事證已臻明確，兩造其餘之攻擊防禦方法及所提證據於
    判決結果不生影響，爰不一一論列，併此敘明。　
六、本件係適用簡易程序所為被告部分敗訴之判決，依民事訴訟
    法第第436條第2項、第389條第1項第3款規定，就原告勝訴
    部分應依職權宣告假執行。並依同法第392條第2項規定，依
    職權宣告被告如預供相當之擔保，得免為假執行。
七、訴訟費用負擔之依據：民事訴訟法第79條。
中　　華　　民　　國　　111 　年　　8 　　月　　25　　日
                  臺灣嘉義地方法院朴子簡易庭
                                  法　官　周欣怡
以上正本係照原本作成。
如對本判決上訴，須於判決送達後20日內向本庭（嘉義市文化路
308之1號）提出上訴狀（均須按他造當事人之人數附繕本）。如
委任律師提起上訴者，應一併繳納上訴審裁判費。
中　　華　　民　　國　　111 　年　　8 　　月　　25　　日
                                  書記官  葉芳如